臺灣高等法院刑事判決
111年度上訴字第1392號
上  訴  人  
即  被  告  潘冠樺


上列上訴人因詐欺等案件，不服臺灣新北地方法院110年度金訴
字第609號，中華民國111年1月28日第一審判決（起訴案號：臺
灣新北地方檢察署110年度偵字第33262號、第35924號，移送併
辦案號：110年度偵字第39681號），提起上訴，本院判決如下：
    主  文
上訴駁回。
    事  實
一、潘冠樺、岳廣軒（通訊軟體Telegram之暱稱「小K」，被訴
    部分業已確定）於民國110年7、8月間，陳茗耀（綽號通訊
    軟體Telegram之暱稱「肯德基」，被訴部分業已確定）於10
    9年12月初，基於參與犯罪組織之犯意，加入由真實姓名、
    年籍均不詳之暱稱「阿朔」及「吳姓男子」（下逕稱「阿朔
    」、「吳姓男子」）之成年人（無證據證明有未滿18歲之少
    年）所組成三人以上，以實施詐術為手段，並具有持續性及
    牟利性之結構性犯罪組織，由潘冠樺擔任取款車手，岳廣軒
    、陳茗耀則擔任監控取款車手之車手頭。110年8月12日，岳
    廣軒、潘冠樺、陳茗耀及所屬詐欺集團成員，共同基於三人
    以上共同冒用公務員名義詐欺取財以及洗錢之犯意聯絡，由
    真實姓名年籍不詳詐騙集團成員先於該日9時許，冒用戶政
    事務所、警察、主任檢察官等公務人員之名義，撥打電話予
    楊陳秀美，佯稱楊陳秀美涉及刑事詐欺、洗錢案件須依指示
    繳交保證金云云，致楊陳秀美陷於錯誤，於同日11時30分許
    至中國信託商業銀行金城分行（址設新北市○○區○○路0段00
    號）提領新臺幣（下同）43萬5,000元後，於同日12時26分
    許，由潘冠樺在新北市○○區○○路0段000之0號前，先向楊陳
    秀美收受43萬5,000元，潘冠樺再依陳茗耀指示搭乘計程車
    ，與岳廣軒所駕駛並搭載陳茗耀之車牌號碼000-0000號自用
    小客貨車（下稱本案車輛）於新北市蘆洲區光榮街66巷內萊
    爾富超商前會合，潘冠樺再交付上開43萬5,000元與陳茗耀
    及岳廣軒後，復由陳茗耀、岳廣軒將上開43萬5,000元轉交
    與真實姓名年籍均不詳之吳姓詐騙集團成員，以此方式掩飾
    不法金錢流動。岳廣軒因此獲得2,000元之報酬，潘冠樺因
    此獲得1,000元之車資，陳茗耀則至少獲得該次取款金額之2
    %作為報酬。
二、案經楊陳秀美訴由新北市政府警察局土城分局（下稱土城分
    局）報告臺灣新北地方檢察署（下稱新北地檢署）檢察官偵
    查起訴。
    理  由
壹、程序方面：
一、本案審理範圍：
　　原審判決判處被告潘冠樺、岳廣軒及陳茗耀（下稱被告3人
    ）均有罪在案。被告潘冠樺、岳廣軒不服提起上訴，原審被
    告陳茗耀及檢察官均未提起上訴，另被告岳廣軒提起上訴後
    ，撤回上訴，此有撤回上訴聲請書在卷可參（見本院卷第95
    頁），是被告岳廣軒、陳茗耀部分，業已確定（見原審第36
    7頁數），故本院僅就被告潘冠樺部分加以審理，合先敘明
    。　　
二、按被告以外之人於審判外之言詞或書面陳述，除法律有規定
    者外，不得作為證據；又被告以外之人於審判外之陳述，雖
    不符合同法第159條之1至第159條之4之規定，但經當事人於
    審判程序同意作為證據，法院審酌該言詞陳述或書面陳述作
    成時之情況，認為適當者，亦得為證據。當事人、代理人或
    辯護人於法院調查證據時，知有第159條第1項不得為證據之
    情形，而未於言詞辯論終結前聲明異議者，視為有前項之同
    意，刑事訴訟法第159條第1項及第159條之5分別定有明文。
    查被告潘冠樺經本院合法傳喚無正當理由未到庭，惟其於原
    審言詞辯論終結前（見原審卷第171-174頁）、檢察官於本
    案言詞辯論終結前（見本院卷第111-116頁），均未就本判
    決所引用之各該被告以外之人於審判外之陳述及所調查之證
    據主張有刑事訴訟法第159條第1項不得為證據之情形，而均
    同意作為證據，本院審酌該證據作成時並無違法及證明力明
    顯過低之瑕疵等情況，認為適當，應有證據能力。至於所引
    其餘非屬供述證據部分，既不適用傳聞法則，亦非公務員違
    背法定程序所取得，依刑事訴訟法第158條之4反面解釋，同
    具證據能力。 
貳、實體方面：
一、認定犯罪事實所憑之證據及認定之理由：
　  上開事實，業據被告潘冠樺於偵查、原審準備程序及審理時
    均坦承不諱（見他字卷第108-109頁、原審卷第162-163、17
    4-175、256-257頁），並有證人即同案被告岳廣軒及陳茗耀
    於偵查時、告訴人楊陳秀美於警詢（關於組織犯罪部分除外
    ）、偵查時證述翔實（見他字卷第11-12、78正反、102-103
    、110年度偵字第33262號卷【下稱偵字第33262號卷】第101
    -103頁）；復有告訴人中國信託商業銀行存摺影本、監視器
    畫面翻拍照片132張、被告潘冠樺手機内Telegram與「肯德
    基」對話紀錄、被告潘冠樺手機内telegram中成員「小K」
    主頁及對話紀錄、告訴人指認犯嫌之監視器畫面翻拍照片、
    000-0000車輛詳细資料報表、告訴人指認之潘冠樺刑案照片
    、0000000000通聯調閱查詢單、308已退房明細資料等在卷
    可稽(見他字卷第13-47反頁、73、81頁、偵字第33262號卷
    第70-72、88頁)。綜上足認被告潘冠樺上開任意性自白核與
    事實相符，堪以採信。本件事證明確，被告潘冠樺犯行堪以
    認定，應依法論科。
二、論罪之說明：：　
(一)組織犯罪防制條例第2條第1項規定：「本條例所稱犯罪組織
    ，指三人以上，以實施強暴、脅迫、詐術、恐嚇為手段或最
    重本刑逾五年有期徒刑之刑之罪，所組成具有持續性或牟利
    性之有結構性組織。」而詐欺集團，成員通常在三人以上，
    並且是以實施詐欺犯罪為手段，組成成員分別負責機房、收
    水、車手頭、車手、收簿手等等不同角色，具有組織性，也
    有持續性，更有牟利性，是屬於上開法條中所稱的犯罪組織
    。查同案被告陳茗耀於警詢時供稱：我加入詐欺集團負責的
    工作是把風，負責監控車手取款及收款，確認車手不會捲款
    ，我將錢交給上游後，上游會計算我當日所得並當面交付當
    日報酬，我的上游綽號是「小瑞」（音同）及「阿朔」（音
    同）等語（見他字卷第90頁反面）；於偵查時供稱：上游吳
    建叡交代我要把工作交接給岳廣軒，要教他工作內容，我會
    將詐欺款項交給吳建叡，岳廣軒、潘冠樺也曾經把款項交給
    他，從通訊軟體Telegram可以看到吳建叡的暱稱，群組內有
    暱稱「北海道」、「小偉」、潘冠樺、岳廣軒、吳建叡，「
    北海道」、「小偉」都在廈門，廈門有機房在詐騙…我從年
    初（按110年）做到4月就被抓了，我6月交保，他們叫我交
    接，不然我也不想做了等語（見他字卷第102反面至103頁）
    ；於原審審理中供稱：我這次參與的犯罪組織跟原審法院11
    0年度訴字第640號判決所認定的犯罪組織是同一個組織，我
    是在109年12月初加入等語（見原審卷第257頁）。同案被告
    岳廣軒於警詢及偵查時供稱：我在110年8月中旬後，加入集
    團工作，陳茗耀負責叫我去找潘冠樺拿錢；我是透過通訊軟
    體Telegram與陳茗耀、潘冠樺聯絡，該軟體上有一個後教群
    組，因為是做違法的事所以紀錄會刪除，我負責開車、轉交
    卡片、拿錢等語（見他字卷第98頁、偵字第33262號卷第102
    頁）。被告潘冠樺於警詢中供稱：我加入詐欺集團受陳茗耀
    指揮，我們都是用通訊軟體Telegram與陳茗耀聯絡，我在集
    團裡擔任車手，負責取款及提領現金等語（見他字卷第49頁
    ）。由上開被告3人供述內容，可知被告潘冠樺明知所加入
    之集團主要為詐欺犯行，而該集團將機房設在廈門，包含被
    告3人成員至少有6人以上，各成員間分別負責對被害人直接
    實施詐騙、收集人頭帳戶金融卡、指派工作、分配金融卡、
    擔任提領詐欺款項等，透過縝密之計畫與分工，讓成員彼此
    相互配合，且依同案被告陳茗耀之供述，該集團至少從109
    年12月初即開始施行詐騙行為，堪認此集團是屬由多數人所
    組成之於一定期間內存續並以實施詐欺為手段而牟利之具有
    完善結構之組織集團，則被告潘冠樺上開擔任車手行為，確
    實是參與犯罪組織的行為，可以認定。　
(二)核被告潘冠樺所為，係犯刑法第339條之4第1項第1款、第2
    款之三人以上共同冒用公務員名義詐欺取財罪、洗錢防制法
    第14條第1項之一般洗錢罪及組織犯罪防制條例第3條第1項
    後段之參與犯罪組織罪。
(三)共同實施犯罪行為之人，在合同意思範圍以內，各自分擔犯
    罪行為之一部，相互利用他人之行為，以達其犯罪之目的者
    ，即應對於全部所發生之結果，共同負責；故共同正犯間非
    僅就其自己實施之行為負其責任，並在犯意聯絡之範圍內，
    對於其他共同正犯所實施之行為，亦應共同負責，是於集團
    式犯罪，原不必每一共犯均有直接聯繫，亦不必每一階段均
    參與，只須以自己共同犯罪之意思，事前同謀，而由其中一
    部分人實施犯罪行為者，即應對於犯罪結果負共同正犯罪責
    ，並無分別何部分為孰人下手之必要。查被告潘冠樺與其所
    屬之詐欺集團成員，均知悉內部分工所從事行為係整體詐欺
    取財行為分擔之一環，各成員縱未親自參與詐騙被害人之行
    為，甚或未全盤知悉其他集團成員詐騙被害人之實際情形，
    然既於犯意聯絡範圍內相互利用集團成員行為，以達犯罪目
    的，則被告潘冠樺就前揭犯行，與犯罪事實欄所載之共犯及
    該詐欺集團所屬成員間，有犯意之聯絡及行為之分擔，依刑
    法第28條規定為共同正犯。
(四)被告潘冠樺就參與犯罪組織罪、三人以上共同冒用公務員名
    義詐欺取財罪及一般洗錢罪等三罪均是基於同一個參與犯罪
    組織實施犯罪的犯意所為，是一行為犯數罪，為想像競合犯
    ，應從一重論以三人以上共同冒用公務員名義詐欺取財罪。
    　
(五)又按洗錢防制法第16條第2項規定：犯前二條之罪，在偵查
    或審判中自白者，減輕其刑。組織犯罪防制條例第8條第1項
    規定：犯第3條之罪自首，並自動解散或脫離其所屬之犯罪
    組織者，減輕或免除其刑；因其提供資料，而查獲該犯罪組
    織者，亦同；偵查及審判中均自白者，減輕其刑。又想像競
    合犯係一行為觸犯數罪名，行為人犯罪行為侵害數法益皆成
    立犯罪，僅因法律規定從一重處斷科刑，而成為科刑一罪而
    已，自應對行為人所犯各罪均予適度評價，始能對法益之侵
    害為正當之維護。因此法院於決定想像競合犯之處斷刑時，
    雖以其中最重罪名之法定刑作為裁量之準據，惟具體形成宣
    告刑時，亦應將輕罪之刑罰合併評價。基此，除非輕罪中最
    輕本刑有較重於重罪之最輕本刑，而應適用刑法第55條但書
    規定重罪科刑之封鎖作用，須以輕罪之最輕本刑形成處斷刑
    之情形以外，則輕罪之減輕其刑事由若未形成處斷刑之外部
    性界限，自得將之移入刑法第57條或第59條之科刑審酌事項
    內，列為是否酌量從輕量刑之考量因子。是法院倘依刑法第
    57條規定裁量宣告刑輕重時，一併具體審酌輕罪部分之量刑
    事由，應認其評價即已完足，尚無過度評價或評價不足之偏
    失（最高法院109年度台上字第3936號判決意旨參照）。查
    被告潘冠樺於原審準備程序及審理中已經就所犯一般洗錢罪
    自白犯罪（見原審卷第162-163、174-175頁），另就參與犯
    罪組織罪部分於偵查及審理中亦均自白犯罪（見他字卷第10
    9頁、原審卷第162-163、174-175頁），本應分別適用洗錢
    防制法第16條第2項及組織犯罪防制條例第8條第1項後段之
    規定減輕其刑，但因在論罪上，必須依想像競合犯之規定均
    從一重之三人以上共同冒用公務員名義詐欺取財罪處斷，致
    使本案無法直接適用上開規定予以減輕其刑，然而依照上述
    判決的旨趣，仍會將之列為後述依刑法第57條規定科刑時之
    考量因子。
(六)本案無刑法第59條之適用：
　　再按立法者基於維護社會秩序之價值判斷，形成本罪對於其
    犯罪構成要件所彰顯之法律效果，如何程度之犯罪行為、藉
    由立法劃定其法定刑之範圍，賦予司法者於該法定刑之範圍
    內，給予相對應之宣告刑度，因此，就法定構成要件及其法
    律效果而言，本即為立法者立法意志之形成與裁量，並專屬
    於立法者立法之權限，職司審判之法院，自無從取代立法者
    形成其立法政策或改變立法者之立法裁量，否則無異逾越司
    法權之界限、變更憲法建立權力分立、權力制衡之制度設計
    ，在未符合刑法第59條規定之情形下，倘輕易地變更刑事構
    成要件之法律效果，將造成司法權對於立法者立法政策之形
    成權力受到侵害，立法者基於人民選舉而形成之民主原則、
    國會保留原則，亦會受到相當程度之影響。從而，適用刑法
    第59條時，仍需審慎、詳細並慎重評估本案之事實是否確係
    符合該條所訂之各項要件，逐一細緻進行比對及涵攝事實與
    法律適用間之關係，不宜片面地以立法者所制定之法律效果
    違反比例原則或平等原則，即認為當然可一概適用刑法第59
    條之規定。司法院大法官會議釋字第263 號解釋揭櫫「若有
    情輕法重之情形者，裁判時本有刑法第59條酌量減輕其刑規
    定之適用」之旨，固無疑義，然仍應由事實審法院綜合考量
    所有之情事，在符合刑法第59條之要件下，始可酌量減輕其
    刑。換言之，刑法第59條之酌減其刑，必其犯罪有特殊之原
    因與環境，在客觀上足以引起一般人之同情、憐憫，審判者
    必須經全盤考量案發時之所有情狀後，認即予以宣告法定最
    低度刑猶嫌過重者，始有其適用。查被告潘冠樺加入本案詐
    騙集團擔任車手工作，其向告訴人所收取之款項非微，犯罪
    情節非輕，被告潘冠樺僅貪圖小利而犯下本案，以其犯罪當
    時情狀，難認有何特殊原因或堅強事由，在客觀上足以引起
    一般同情，而認處以法定最低刑度猶嫌過重之情形，故無刑
    法第59條規定酌減其刑規定之適用。
(七)不予宣告強制工作之說明：
　　110年12月10日公布之司法院大法官釋字第812號解釋意旨略
    以：106年4月19日修正公布之組織犯罪防制條例第3條第3項
    規定：「犯第1項之罪者，應於刑之執行前，令入勞動場所
    ，強制工作，其期間為3年。」（嗣107年1月3日修正公布第
    3條，但本項並未修正）就受處分人之人身自由所為限制，
    違反憲法比例原則及憲法明顯區隔原則之要求，與憲法第8
    條保障人身自由之意旨不符，應自本解釋公布之日起失其效
    力等語。故被告潘冠樺雖犯組織犯罪防制條例3條第1項後段
    之罪，然已無庸依同條例第3項規定審酌是否宣告強制工作
    ，附此敘明。　　
三、維持原判決及駁回上訴之理由：
(一)本院綜合調查證據結果，認原審以被告潘冠樺犯罪事證明確，據以論罪科刑，爰以行為人之責任為基礎，並審酌被告潘冠樺於犯本案時正值青年，自承大學肄業，然因故共犯本案詐欺犯行，造成告訴人財產損害，其行為實屬不該，但被告潘冠樺犯後坦承犯行，且於事後與告訴人達成和解，並賠償告訴人的損失一節，有調解筆錄影本1份附卷可參（見原審卷第283至284頁），犯後態度良好，衡酌洗錢防制法第16條第2 項、組織犯罪防制條例第8條第1項後段規定之意旨，潘冠樺此部分犯後態度可作為從輕量刑之依據。又被告潘冠樺參與詐欺集團共犯本案的行為，造成告訴人43萬5,000元之損害，雖非輕微，然被告潘冠樺在詐欺集團中擔任的角色是最邊緣的取款車手，不僅被查獲的風險高，獲利也最低，僅能獲取1,000元車資報酬，在詐欺集團整體犯罪計畫中，擔任的是一個隨時可以被替換的不重要角色，罪責程度與其他詐欺集團成員相比是比較低的；兼衡被告潘冠樺自承目前有正當工作，父親需要洗腎，目前需要協助父親前往診所，家中經濟狀況不寬裕，須扶養父親等家庭生活及經濟狀況，並提出其父之身心障礙證明影本為憑，量處有期徒刑1年2月。又被告潘冠樺未曾因故意犯罪受有期徒刑以上刑之宣告，審酌被告潘冠樺因一時失慮而為本案犯行，於原審審理期間業與告訴人成立調解，告訴人表示願意給予自新機會，且被告潘冠樺年紀尚輕，有正當工作，又身兼扶養家人的責任，依被告潘冠樺目前狀況，堪認其經此偵審教訓，足以收警惕之效，信無再犯之虞，因認所宣告之刑，以暫不執行為適當，依刑法第74條第1項第1款規定併宣告緩刑3年，以啟自新。惟被告潘冠樺為圖私利，所為嚴重影響社會治安，其法治觀念容有所偏差，為促使其日後得以知曉尊重法治之觀念，且為確保緩刑之宣告能收具體之成效，併參酌告訴人所陳之量刑意見，認除前開緩刑宣告外，實有賦予一定負擔之必要，併予諭知被告潘冠樺應履行如附表編號2所示調解筆錄內容，並於緩刑期間應向檢察官指定之政府機關、政府機構、行政法人、社區或其他符合公益目的之機構或團體分別提供80小時之義務勞務，及接受2場次之法治教育課程，並依同法第93條第1項第2款規定，於緩刑期間應付保護管束，如被告潘冠樺違反上開所定負擔情節重大，足認宣告緩刑難收其預期效果，而有執行刑罰之必要者，依刑法第75條之1第1項第4款之規定，得撤銷其緩刑宣告。復就沒收部分說明：被告潘冠樺於原審審理中供稱：因為當天只有早上領款，所以只有先給我車資1,000元等語（見原審卷第163頁），而除被告潘冠樺之自白外，無證據顯示被告潘冠樺有取得其他報酬，堪認被告潘冠樺本案所獲得的報酬，即為上開車資，且未扣案，應依刑法第38條之1第1項、第3項之規定諭知沒收，並於全部或一部不能沒收或不宜執行沒收時，追徵其價額。經核原審之認事用法，均無違誤，量刑、給予被告緩刑及宣告沒收，亦屬妥適。
(二)被告上訴意旨略以：我已認罪，家中經濟狀況不佳，且要照
    顧生病的父親，請從輕量刑乙節。按量刑輕重，屬法院得依
    職權自由裁量之事項，苟其量刑已以行為人之責任為基礎，
    並斟酌刑法第57條各款所列情狀，在法定刑度內，酌量科刑
    ，無偏執一端，致明顯失出失入情形，自不得指為不當或違
    法（最高法院103年度台上字第291號、第331號判決意旨參
    照），且在同一犯罪事實與情節，如別無其他加重或減輕之
    原因，下級審量定之刑，亦無過重或失輕之不當情形，則上
    級審法院對下級審法院之職權行使，原則上應予尊重（最高
    法院85年度台上字第2446號判決意旨參照）。查本案原審量
    刑時，已以行為人之責任為基礎，審酌刑法第57條各款所列
    情狀而為刑之量定，其所為量刑並未逾越法定刑度，亦無違
    背公平正義之精神，客觀上不生量刑過重過輕之裁量權濫用
    ，且原審既已詳細記載量刑審酌上揭各項被告之犯後態度、
    教育程度、家庭生活狀況、犯罪之動機、目的、手段、犯罪
    所得之利益、角色分工、和解情況及所生危害等一切情狀，
    予以綜合考量後在法定刑內予以量刑，尚無違比例原則及罪
    刑相當原則，難認有何不當。另本案亦不適用刑法第59條規
    定，業已論駁如前。是被告上訴為無理由，應予駁回。至被
    告潘冠樺倘若違反上開宣告緩刑所定負擔情節重大，而有執
    行刑罰之必要者，檢察官得依刑法第75條之1第1項第4款之
    規定，向法院聲請撤銷其緩刑宣告，附此敘明。
四、被告潘冠樺經本院合法傳喚，無正當理由不到庭，爰不待其
    陳述而為一造辯論判決。　　　
據上論斷，應依刑事訴訟法第371條、第368條，判決如主文。
本案經檢察官王宗雄提起公訴，檢察官張瑞娟到庭執行職務。
中　　華　　民　　國　　111 　年　　6 　　月　　22　　日
                  刑事第十七庭  審判長法　官  鄭水銓
                                      法　官  沈君玲
                                      法　官  姜麗君
以上正本證明與原本無異。
如不服本判決，應於收受送達後20日內向本院提出上訴書狀，其
未敘述上訴之理由者並得於提起上訴後20日內向本院補提理由書
（均須按他造當事人之人數附繕本）「切勿逕送上級法院」。
                                      書記官  許俊鴻
中　　華　　民　　國　　111 　年　　6 　　月　　22　　日
附錄本案論罪科刑法條全文
中華民國刑法第339條之4
犯第339條詐欺罪而有下列情形之一者，處1年以上7年以下有期
徒刑，得併科1百萬元以下罰金：
一、冒用政府機關或公務員名義犯之。
二、三人以上共同犯之。
三、以廣播電視、電子通訊、網際網路或其他媒體等傳播工具，
    對公眾散布而犯之。
前項之未遂犯罰之。
洗錢防制法第2條
本法所稱洗錢，指下列行為：
一、意圖掩飾或隱匿特定犯罪所得來源，或使他人逃避刑事追訴
    ，而移轉或變更特定犯罪所得。
二、掩飾或隱匿特定犯罪所得之本質、來源、去向、所在、所有
    權、處分權或其他權益者。
三、收受、持有或使用他人之特定犯罪所得。
洗錢防制法第14條
有第二條各款所列洗錢行為者，處7年以下有期徒刑，併科新臺
幣5百萬元以下罰金。
前項之未遂犯罰之。
前二項情形，不得科以超過其特定犯罪所定最重本刑之刑。
組織犯罪防制條例第3條
發起、主持、操縱或指揮犯罪組織者，處3年以上10年以下有期
徒刑，得併科新臺幣1億元以下罰金；參與者，處6月以上5年以
下有期徒刑，得併科新臺幣1千萬元以下罰金。但參與情節輕微
者，得減輕或免除其刑。
具公務員或經選舉產生之公職人員之身分，犯前項之罪者，加重
其刑至二分之一。
犯第1項之罪者，應於刑之執行前，令入勞動場所，強制工作，
其期間為3年。
前項之強制工作，準用刑法第90條第2項但書、第3項及第98條第
2項、第3項規定。
以言語、舉動、文字或其他方法，明示或暗示其為犯罪組織之成
員，或與犯罪組織或其成員有關聯，而要求他人為下列行為之一
者，處3年以下有期徒刑，得併科新臺幣3百萬元以下罰金：
一、出售財產、商業組織之出資或股份或放棄經營權。
二、配合辦理都市更新重建之處理程序。
三、購買商品或支付勞務報酬。
四、履行債務或接受債務協商之內容。
前項犯罪組織，不以現存者為必要。
以第5項之行為，使人行無義務之事或妨害其行使權利者，亦同
。
第5項、第7項之未遂犯罰之。
附表：
編號 調解內容 備註 1 岳廣軒願給付楊陳秀美新臺幣（下同）14萬5,000元，自111年3月1日起，於每月20日以前分期給付1萬元（最後一期為5,000元），至全部清償為止，如有一期不履行，視為全部到期。上開款項應匯入楊陳秀美指定之金融機構帳戶(中國信託商業銀行板新分行，帳號：詳卷，戶名：楊陳秀美) 原審卷第283-284頁 2 潘冠樺願給付楊陳秀美新臺幣（下同）14萬5,000元，自111年3月1日起，於每月20日以前分期給付1萬元（最後一期為5,000元），至全部清償為止，如有一期不履行，視為全部到期。上開款項應匯入楊陳秀美指定之金融機構帳戶(中國信託商業銀行板新分行，帳號：詳卷，戶名：楊陳秀美) 原審卷第283-284頁